臺灣臺南地方法院刑事判決　　　　　　　 94年度易字第740號
公　訴　人　臺灣臺南地方法院檢察署檢察官
被　　　告　戌○○
　　　　　　寅○○
　　　　　　酉○○
上列被告等因恐嚇取財等案件，經檢察官提起公訴（94年度偵字
第7465號、94年度營偵字第690號），本院判決如下：
    主    文
戌○○共同連續意圖為自己不法之所有，以恐嚇使人將本人之物
交付，處有期徒刑貳年貳月。扣案如附表二編號一至四所示之物
均沒收。
寅○○共同連續意圖為自己不法之所有，以恐嚇使人將本人之物
交付，處有期徒刑壹年捌月。扣案如附表二編號一至四所示之物
均沒收。
酉○○無罪。
    事    實
一、戌○○基於意圖為自己不法所有之概括犯意，自民國九十四
    年一月十二日起至九十四年一月三十一日止，連續在臺南縣
    六甲鄉山上以架設捕鴿網二面之方式，將如附表一所示之鴿
    主所有載往沿海各地作飛行訓練之賽鴿捕獲而竊取之，並置
    於其所經營設於臺南縣麻豆鎮○○路一六三號「黑白賣檳榔
    攤」內，復與寅○○共同基於恐嚇取財之概括犯意聯絡，連
    續以恐嚇言詞使如附表一所示之鴿主心生畏懼而各交付如附
    表一所示之金額，而其二人共同恐嚇取財之方式如下：先由
    寅○○提供其所有之臺南縣下營郵局0000000000
    0000號帳戶供如附表一所示之鴿主匯入金錢之用，並申
    設行動電話0000000000號門號，及使用戌○○之
    不知情之大嫂未○○之行動電話0000000000號門
    號 (平日皆由酉○○使用)或市內公共電話0000000
    00號及000000000號等電話，分由戌○○利用上
    開電話依照賽鴿腳環上編號、聯絡姓名及電話號碼，與如附
    表一所示之鴿主聯絡，並告以所要求贖金數目、贖金欲匯入
    之郵局帳號及受款人資料，並以「如不將錢匯進來，伊就將
    鴿子處理掉」之將來惡害通知鴿主，致使如附表一所示之鴿
    主心生畏懼，而分別將如附表一所示金額之贖金，匯入寅○
    ○之上開郵局帳戶內，再分別由戌○○及寅○○利用金融機
    構之自動櫃員機提領贓款朋分花用。嗣經警循線在上址檳榔
    攤內扣得寅○○上開行動電話手具一具、帳戶存摺一本及提
    款卡一張，再由寅○○及酉○○自行提出而扣得使用上開行
    動電之門號ＳＩＭ卡，始知上情。
二、案經臺南縣警察局白河分局報告臺灣臺南地方法院檢察署檢
    察官偵查起訴。
　　理　　由
壹、被告戌○○、寅○○二人之部分：
一、按被告以外之人於審判外之陳述，雖不符前四條之規定，而
    經當事人於審判程序同意作為證據，法院審酌該言詞陳述或
    書面陳述作成時之情況，認為適當者，亦得為證據；當事人
    、代理人或辯護人於法院調查證據時，知有第一百五十九條
    第一項不得為證據之情形，而未於言詞辯論終結前聲明異議
    者，視為有前項之同意。刑事訴訟法第一百五十九條之五定
    有明文。查本件如附表一所示之被害人鴿主巳○○等人於警
    詢時之證言，未經被告戌○○、寅○○二人於言詞辯論終結
    前聲明異議，揆諸前開規定，自得作為證據。
二、被告戌○○部分：訊據被告戌○○就於上開時、地以架設捕
    鴿網之方式竊取如附表一所示之人之賽鴿並以共同被告寅○
    ○之手機、其大嫂未○○之手機或市內電話恐嚇如附表一所
    示之被害鴿主，使被害人等均心生畏懼而各匯入如附表一所
    示之金錢於共同被告寅○○之上開郵局帳戶內，並提領花用
    等情，均坦承不諱，核與共同被告寅○○所供：伊確有提供
    其手機供被告戌○○使用，而其郵局帳戶存摺均是置放在被
    告戌○○所經營之檳榔攤內，而戌○○亦有叫伊去提款機提
    領他人所匯入之金錢等語，及如附表一所示之被害人巳○○
    等人於警詢時之證述均相符合，並有如附表一所示之被害人
    之匯款執據及被害人手機與被告戌○○所使用之上開電話之
    通聯紀錄各一份附於警卷可佐 (其中如附表一編號三之被害
    人辰○○部分之通聯紀錄未經調取到)，足認被告戌○○之
    自白確與事實相符，堪以採信。綜上所查事證，足認被告戌
    ○○確有竊取如附表一所示之被害人之賽鴿並加以恐嚇取財
    之犯行，堪以認定。
三、被告寅○○恐嚇取財部分：訊據被告寅○○固不否認其有設
    立上開郵局帳戶並補辦新存摺，且將其手機交予共同被告戌
    ○○使用及曾經前往自動櫃員機提領上開郵局帳戶內他人所
    匯入之金錢等情，惟矢口否認有與共同被告戌○○共同對如
    附表一所示之被害人等恐嚇取財之犯行，並辯稱：伊設立上
    開郵局帳戶後，都是將存摺放在戌○○所看顧之檳榔攤內，
    存摺平時都是借給酉○○，而伊之手機常借給酉○○、戌○
    ○兄弟，至於伊至提款機提款則是被告酉○○叫伊去提的云
    云。惟查：
(一)、共同被告戌○○所持以恐嚇如附表一所示編號六、九、十一
    至十七之被害人所用之0000000000號門號之行動
    電話確是被告寅○○所有，此業據被告寅○○所自承 (見九
    十四年度偵字第六九○號卷第十五頁、本院九十四年八月二
    十五日訊問筆錄)，亦有上開被害人等之電話與被告寅○○
    之上開行動電話之通聯紀錄各一份分別附於警卷、偵查卷可
    參(見警卷第四三、四四、五一、五二、六四、七十、七一
    、七八、八五、一○八、一一五、一一六、一二二、一三三
    、一三四、一三五、一四三、一四四、一五○、一五五、一
    六○，九十四年他字第九○三號卷第二八、二九、三八、三
    九、四六、五三頁)，而如附表一所示之被害人確因遭人以
    電話聯絡告知「如不將錢匯進來、伊就將鴿子處理掉」等語
    恐嚇，致心生畏懼而各將如附表一所示之金錢均匯入臺南縣
    下營郵局00000000000000號寅○○所有之帳
    戶內，此業據如附表一所示之被害人等於警詢時均證述綦詳
    ，亦有各被害人之匯款執據或交易明細各一份分別附於警卷
    、偵查卷可佐 (分見警卷第四二、五十、五七、六三、六九
    、七五、八三、九十、九四、一○六、一一二、一二○、一
    二七、一四一、一四八、一五四、一五九，九十四年度他字
    第九○三號卷第二七、三五、四四、五二頁)。綜參互核上
    開事證之結果，足認被告寅○○就本件恐嚇取財犯行，不但
    提供行動電話交由共同被告戌○○對上開眾多被害人為恐嚇
    取財之行為，且提供自己之帳戶作為被害人匯款之帳戶使用
    ，而參以一般生活經驗法則，行動電話及郵局帳戶均為一般
    人日常生活中重要之聯絡及理財之工具，偶一借他人使用尚
    有可能，但共同被告戌○○使用被告寅○○之手機次數甚多
    ，若謂被告寅○○不清楚共同被告戌○○使用手機聯絡何事
    宜，則顯然違背上開經驗法則而不可採；況被告寅○○亦自
    承：伊曾親自前往自動櫃員機提領由被害人所匯入其上開郵
    局帳戶內之金錢二、三次等語 (見本院九十四年十月四日審
    判筆錄)，且被告寅○○於九十四年一月二十日十六時十八
    分許親自華南銀行麻豆分行提款機以提款卡提款時，業經該
    銀行之監視系統所攝得並翻拍之相片，亦經被告寅○○自承
    確為其本人無訛 (分見警卷第八頁、九十四年度營偵字第六
    九○號卷第十四頁)，此均足以認定被告寅○○就上開郵局
    帳戶確係置於其隨時可得提領及實際管理之狀態下，並非如
    其所辯：郵局帳戶存摺已借給共同被告酉○○使用云云；另
    佐以被告寅○○亦自承曾在上開檳榔攤內與被告戌○○及其
    他友人共同吃鴿子肉等語 (見本院九十四年十月四日審理筆
    錄)，可見其與被告戌○○關係密切之至，在在足以證明被
    告寅○○就本件恐嚇取財犯行，不但非如其所言之完全不知
    情，其尚且確有進而參與本件恐嚇取財犯行之分擔，要足認
    定。
(二)、再查被告寅○○所申設之上開郵局帳戶，係自九十二年十一
    月四日提款後即未再有存、提款或其他使用之紀錄，而相隔
    一年餘後，於九十三年十二月十五日再由被告寅○○親往掛
    失補副，之後於九十四年一月十二日起即有高達六筆之不同
    被害人所匯款項匯入 (其中有五筆於存摺內均記載有匯入人
    之姓名)，繼而於同日經郵局核發晶片提款卡予被告寅○○
    使用，緊接於同日上開六筆被害人之匯款即經由跨行提款之
    方式經人提領一萬餘元、八百零六元，致全部匯款幾乎提領
    完畢，且該帳戶自九十三年十二月十五日由被告寅○○掛失
    補副後，所有存款紀錄均為不同之遭竊鴿主之匯款紀錄，而
    提款紀錄則均為被害人匯款後，經人提領上開贓款之紀錄，
    此有上開郵局之存摺內容影本一份附卷可稽 (見警卷第一八
    二頁)；而衡諸常情，一般人皆可以自己名義在任何銀行設
    立帳戶，作為提、存款之用，自無須向他人借用，況被告寅
    ○○復供稱其出借上開帳戶並未收取任何利益等語 (見九十
    四年度營偵字第六九○號卷第十四頁)，足認被告寅○○並
    無出借帳戶之合理動機，自無可能僅因被告酉○○或被告戌
    ○○向其借用，而大費週章特地至郵局辦理掛失舊存摺而申
    請新存摺供被告酉○○或被告戌○○使用，亦不可能將此作
    為個人重要金融工具之帳戶於補辦新存摺後均放置在他人所
    經營之檳榔攤內任人隨意使用。準此事證之推理可知，被告
    寅○○確係以其所有之郵局帳戶、存摺、提款卡等工具資為
    其共同參與恐嚇取財行為分擔之方法及工具，要足認定。是
    被告寅○○上開所辯，顯係卸責之詞，不足採信。至證人即
    共同被告戌○○雖於本院審理時證稱：被告寅○○未參與竊
    取賽鴿及恐嚇取財之犯行，而上開犯行皆係伊一人單獨為之
    云云，惟查被告寅○○之恐嚇取財犯行，業經本院查明屬實
    ，已如上述，是證人即共同被告戌○○之上開證言核與事實
    不符，自不得資為有利被告寅○○之證據，附此敘明。
(三)、綜上所查事證，足以證明被告寅○○之上開郵局帳戶已一年
    餘未經使用並已遺失，而其重開申請該郵局之帳戶並非供自
    己平時存、提款或其他理財經營之用，其重新申領該郵局存
    摺之目的，確是為提供遭恐嚇取財之被害人匯款之用，要屬
    無疑，而被告寅○○與共同被告戌○○就恐嚇取財部分之犯
    行，確有共同之犯意聯絡及行為之分擔，堪以認定。
四、核被告戌○○所為，係犯刑法第三百二十條第一項之竊盜罪
    及同法第三百四十六條第一項之恐嚇取財罪；被告寅○○所
    為，係犯同法第三百四十六條第一項之恐嚇取財罪。被告戌
    ○○及寅○○就對如附表一所示之被害人為恐嚇取財之犯行
    ，有犯意聯絡及行為分擔，均應論以共同正犯。被告戌○○
    先後多次之竊取賽鴿及恐嚇取財之行為，及被告寅○○先後
    多次恐嚇取財之行為，均時間緊接，各觸犯犯罪構成要件相
    同之罪名，均係基於概括犯意而為，均應依連續犯規定論以
    一罪，被告戌○○部分係犯連續竊盜罪、連續恐嚇取財罪；
    被告寅○○部分係犯連續恐嚇取財罪，並均加重其刑。又被
    告戌○○竊取賽鴿之目的，係在恐嚇如附表一所示之被害人
    之金錢，而被害人亦因此而心生畏怖，各給付如附表一所示
    之金錢予被告戌○○，並匯入被告寅○○上開郵局帳戶內，
    是被告戌○○所犯之連續竊盜罪與連續詐欺取財罪之間，有
    方法、目的之關係，為牽連犯，應依刑法第五十五條規定，
    從一重罪即刑法第三百四十六條第一項之連續詐欺取財罪處
    斷。爰審酌被告戌○○單獨一人竊取如附表一所示之被害人
    之賽鴿並對被害人為恐嚇取財之犯行，顯見其犯罪情節較為
    重大，而被告寅○○復共同參與被告戌○○之恐嚇取財犯行
    ，並提供郵局帳戶供被害人匯款及親自提領贓款等行為，並
    其二人犯罪動機、目的、手段，及被告戌○○坦承犯行，被
    告寅○○飾詞卸責等犯行態度，各量處如主文所示之刑，以
    資懲儆。扣案如附表二號編號一至四所示之物，均係被告寅
    ○○所有且供犯恐嚇取財罪所用之物，是依共犯理論，就被
    告寅○○、戌○○二人均應依刑法第三十八條第一項第二款
    規定宣告沒收。至於扣案如附表二編號五所示之物，雖係被
    告戌○○持供犯罪所用之物，惟非屬被告戌○○、寅○○所
    有之物，亦非屬違禁物，爰不另為宣告沒收之諭知。又被告
    戌○○用以竊取如附表一所示之被害人賽鴿之捕鴿網二面，
    未據扣案，為免日後執行之困難，爰不予宣告沒收，併此敘
    明。
五、公訴意旨另以(被告寅○○竊盜部分)：
  (一)、被告寅○○與戌○○、酉○○ (另為無罪之判決，詳後述
      )三人共同基於意圖為自己不法所有之概括犯意聯絡，自
      九十四年一月十二日起至九十四年一月三十一日止，連續
      以架設捕鴿網之方式，將如附表一所示之被害人所有載往
      沿海各地作飛行訓練之賽鴿捕獲，並置於戌○○、酉○○
      所看顧設於臺南縣麻豆鎮○○路一六三號「黑白賣檳榔攤
      」內，因認被告寅○○涉有竊盜罪嫌，而與前開有罪部分
      即恐嚇取財罪有牽連犯之關係。
  (二)、本件公訴人認被告寅○○涉有竊盜犯行，係以如附表一所
      示之被害人之指述、匯款憑據及電話通聯紀錄及華南銀行
      麻豆分行提款機翻攝照片為證。
  (三)、按犯罪事實應依證據認定之，無證據不得推定其犯罪事實，
      又不能證明被告犯罪者，應諭知無罪之判決，刑事訴訟法
      第一百五十四條第二項、第三百零一條第一項分別定有明
      文。
  (四)、經查，公訴人固認被告寅○○涉有竊盜之犯行云云，惟公
      訴人所舉之華南銀行麻豆分行提款機翻攝照片一張，雖足
      以作為被告寅○○恐嚇取財之證據，已如上述，惟尚無法
      以之證明告寅○○確有竊盜如附表一所示之被害人賽鴿之
      犯行，而如附表一所示之被害人之指述、匯款憑據及電話
      通聯等物，亦無法證明如附表一所示之被害人之賽鴿確為
      被告寅○○所竊取；參以共同被告戌○○亦證稱：如附表
      一所示之被害人之賽鴿係其一人獨自開車前往臺南縣六甲
      鄉山上架設捕鴿網所竊取等語 (見本院九十四年十月四日
      審判筆錄)，足認依公訴人所舉之證據，至多僅能認定本
      件竊取如附表一所示之被害人之賽鴿之犯行，係共同被告
      戌○○一人單獨為之。亦即，從上開公訴人所提之證據，
      均無從認定被告寅○○係於何時、何地、以何種方法共同
      竊取如附表一所示之被害人之賽鴿，從而被告寅○○即未
      觸犯刑法第三百二十條第一項之竊盜罪，惟公訴意旨認被
      告寅○○此部分與前揭論罪科刑之恐嚇取財罪間具有牽連
      犯之關係，屬裁判上之一罪，爰不另為無罪之諭知。
貳、被告酉○○之部分：
一、公訴意旨略以：酉○○與戌○○、寅○○ (戌○○、寅○○
    二人犯行部分，已如前述)共同基於意圖為自己不法所有之
    概括犯意聯絡，自九十四年一月十二日起至九十四年一月三
    十一日止，以架設捕鴿網之方式，將如附表一所示之被害人
    所有載往沿海各地作飛行訓練之賽鴿捕獲，並置於酉○○、
    戌○○二人所經營設於臺南縣麻豆鎮○○路一六三號「黑白
    賣檳榔攤」內，再共同基於恐嚇取財之概括犯意聯絡，連續
    以恐嚇言詞使如附表一所示之鴿主心生畏懼而交付如附表一
    所示之金額，而三人共同恐嚇取財之方式如下：由寅○○提
    供其所有之臺南縣下營郵局00000000000000
    號帳戶供如附表一所示之鴿主匯入金錢，並申設行動電話0
    000000000號門號，酉○○所利用不知情之妻子申
    設之行動電話0000000000號門號，於捕獲賽鴿後
    ，依照賽鴿腳環上編號、聯絡姓名及電話號碼，以上開行動
    電話或市內公共電話000000000號及000000
    000號等電話與如附表一所示之鴿主聯絡，並告以所要求
    贖金數目、贖金欲匯入之郵局帳號及受款人資料，並告訴鴿
    主「如不匯款，鴿子我便不放飛」之將來惡害通知，致使如
    附表一所示之鴿主心生畏懼，而將如附表一所示金額之贖金
    ，匯入寅○○上開帳戶。因認被告酉○○涉有刑法三百二十
    條第一項之竊盜罪及同法第三百四十六條第一項之恐嚇取財
    罪嫌。
二、法律規定及法院判決先例：
(一)、按被告未經審判證明有罪確定前，推定其為無罪；又犯罪事
    實應依證據認定之，無證據不得認定犯罪事實，刑事訴訟法
    第一百五十四條第一項、第二項定有明文。次按不能證明被
    告犯罪者，應諭知無罪之判決，同法第三百零一條定有明文
    。
(二)、又按事實之認定，應憑證據，如未能發現相當證據，或證據
    不足以證明，自不能以推測或擬制之方法以為裁判基礎，最
    高法院四十年台上字第八十六號判例可資參照。而所謂證據
    ，係指足以證明被告有犯罪行為之積極證據而言，該項證據
    須適於為被告犯罪之證明者，始得採為斷罪之資料，最高法
    院六十九年台上字第四九一三號判例可資參考。
(三)、再按認定不利於被告之事實，須依積極證據，茍積極證據不
    足為不利於被告事實之認定時，即應為有利於被告之認定，
    更不必有何有利之證據，最高法院亦著有三十年上字第八一
    六號判例足參。
(四)、認定犯罪事實所憑之證據，雖不以直接證據為限，間接證據
    亦包括在內；然而無論直接或間接證據，其為訴訟上之證明
    ，須於通常一般之人均不致有所懷疑，而得確信其為真實之
    程度者，始得據為有罪之認定，倘其證明尚未達到此一程度
    ，而有合理之懷疑存在時，即應為被告無罪判決之諭知（最
    高法院年七十六年台上字第四九八六號判例意旨參照）。
(五)、復按檢察官就被告犯罪事實，應負舉證責任，並指出證明之
    方法，刑事訴訟法第一百六十一條第一項定有明文。而檢察
    官對被告犯罪事實應負舉證責任，並指出證明之方法，係指
    檢察官除應就被告之犯罪實負提出證據之責任外，並應負說
    服之責任，使法官確信被告犯罪構成事實之存在。而法院於
    第一次審判期日前，審查檢察官起訴或移送併辦意旨及全案
    卷證資料，依客觀之論理與經驗法則，從形式上審查，即可
    判斷被告顯無成立犯罪之可能者，例如：(一)、起訴書證據及
    所犯法條欄所記載之證據明顯與卷證資料不符，檢察官又未
    提出其他證據可資證明被告犯罪；(二)、僅以被告或共犯之自
    白或告訴人之指訴，或被害人之陳述為唯一之證據即行起訴
    ；(三)、以證人與實際經驗無關之個人意見或臆測之詞等顯然
    無證據能力之資料（有無證據能力不明或尚有爭議，即非顯
    然）作為起訴證據，又別無其他證據足資證明被告成立犯罪
    ；(四)、檢察官所指出之證明方法過於空泛，如僅稱有證物若
    干箱或帳冊若干本為憑，至於該證物或帳冊之具體內容為何
    ，均未經說明；(五)、相關事證未經鑑定或勘驗，如扣案物是
    否為毒品、被告尿液有無毒物反應、竊佔土地坐落何處等，
    苟未經鑑定或勘驗，顯不足以認定被告有成立犯罪可能等情
    形，均應以裁定定出相當合理之期間通知檢察官補正證明方
    法。辦理刑事訴訟法案件應行注意事項第九五項亦定有明文
    。
(六)、是以，綜上規定及說明，若刑事案件有以上之情形，而檢察
    官於起訴後，法院於公訴人蒞庭實行公訴，經法院予提出證
    據證明及說服法院之機會，而無法提出足以說服法院被告有
    起訴之犯罪事實之證據，自應為無罪之判決，亦屬至明。
三、本件公訴意旨認被告酉○○涉有刑法三百二十條第一項竊盜
    罪及第三百四十六條第一項恐嚇取財罪嫌，無非係以：共同
    被告寅○○之供述、如附表一所示之被害人之指述、匯款憑
    據及電話通聯紀錄為證。
四、經本院查：
(一)、按檢察官就被告犯罪事實，應負舉證責任，並指出證明之方
    法，刑事訴訟法第一百五十九條第一項、第一百六十一條第
    一項分別定有明文。且上開檢察官之舉證責任，係指檢察官
    除應就被告之犯罪事實負提出證據之責任外，並應負說服之
    責任，使法官確信被告犯罪構成事實之存在。又按現行刑事
    訴訟法已改採改良式當事人進行主義之架構，訴訟程序之進
    行應由當事人扮演積極主動之角色，而以當事人間之對立辯
    證為主軸，有關是否聲請詰問證人，及詰問方法、限制、內
    容，原則上均應由當事人居於主動之地位，法院僅係居於公
    正、中立之裁量，是九十一年二月八日新修正刑事訴訟法第
    一百六十三條亦修正為：「當事人、代理人、辯護人或輔佐
    人得聲請調查證據，並得於調查證據時，詢問證人、鑑定人
    或被告。審判長除認為有不當者外，不得禁止之。法院為發
    見真實，得依職權調查證據。但於公平正義之維護或對被告
    之利益有重大關係事項，法院應依職權調查之。法院為前項
    調查證據前，應予當事人、代理人、辯護人或輔佐人陳述意
    見之機會。」，因此檢察官於提起公訴時，自須負擔形式舉
    證責任，而於本案辯論終結前，更應負擔實質舉證責任，以
    說服法院該被提起公訴之被告有起訴書所載之犯罪事實，合
    先敘明。
(二)、共同被告寅○○於警詢時固供稱：伊之上開郵局存摺係於九
    十三年十二月十五日申請補發存摺及提款卡，補發後伊即交
    給酉○○使用，而酉○○曾在九十四年一月中旬拿未有懸掛
    環並有受傷的鴿子約七、八隻讓伊帶回家中食用，伊並目睹
    酉○○之檳榔後方房間有飼養鴿子等語 (見警卷第六頁)；
    而其於檢察官偵查中則供稱：伊將帳戶存摺借給酉○○後即
    未再向酉○○索回該帳戶，至於九十四年一月二十日係酉○
    ○叫伊幫他去華南銀行麻豆分行領錢，他說是朋友借他的，
    伊之手機有時會借給別人，酉○○、戌○○兄弟都有向伊借
    過等語 (見偵查卷第十四、十五頁)，而其於偵查中亦以證
    人身分證稱：伊之帳戶存摺有借給酉○○使用，伊也看過酉
    ○○兄弟養鴿子，在檳榔攤後面，用養雞的籠子裝起來，有
    一、二十隻，伊曾餵過一次等語 (見偵查卷第六六、六七頁
    )。經核證人即共同被告寅○○上開供述及證述，無非係供
    稱被告酉○○曾向伊借過帳戶及手機等情，而此部分之情事
    亦經被告酉○○一再否認；參以共同被告間關於涉案情節，
    時有相互推諉責任之情事，以圖免自己之刑責，是就共同被
    告彼此間不利對方之指控，即應再輔以其他佐證以詳實際犯
    案情形，方始公允。經查被告酉○○於警詢時亦供稱：伊從
    未向共同被告寅○○借過帳戶及手機，亦從未叫寅○○幫忙
    提款，甚且其平日所使用登記於妻子未○○名下之0000
    000000號（該門號亦曾被使用於向被害鴿主恐嚇取財
    ）亦曾借予共同被告寅○○使用等語（分見九十四年度營偵
    字第六九○號卷第五五頁、警卷第二十七頁)，互核被告酉
    ○○與共同被告寅○○上開供詞，足認其二人就何人使用恐
    嚇被害人之行動電話及支配使用上開供被害人匯款所用之帳
    戶存摺等就本件竊盜及恐嚇取財之重要關健之事實，均互相
    推諉，是共同被告寅○○此部分不利被告酉○○之供述，則
    須有其他佐證，方可資為不利被告酉○○之證據，而共同被
    告寅○○此部分之供證，查無其他佐證加以支持，是自不得
    以之作為被告酉○○竊盜及恐嚇取財犯行之惟一證據。另參
    以共同被告戌○○亦證稱：如附表一所示之被害人之賽鴿係
    伊獨自開車前往臺南縣六甲鄉山上架設捕鴿網所竊取等語 (
    見本院九十四年十月四日審判筆錄)，是就本件竊取如附表
    一所示之被害人之賽鴿之犯行，依卷內所有事證，確僅得認
    定係共同被告戌○○一人單獨為之。而就恐嚇取財之犯行部
    分，被告酉○○自始均否認犯行，而檢察官亦未提出有關被
    告酉○○提供帳戶、提領贓款或行動電話之通聯等相關之證
    據足以證明其確涉有恐嚇取財之犯行之證據，是亦不足以使
    本院產生被告酉○○確涉有檢察官所指之竊盜及恐嚇取財罪
    之明確心證。
五、綜上所述，檢察官所提出就被告酉○○所涉竊盜及恐嚇取財
    犯行之證據，揆諸上開說明，既無法使一般人對被告酉○○
    之犯行產生「超越合理之可疑」（Beyond the reasonable
    doubt），則依據刑事訴訟法所揭諸之「無罪推定原則」，
    自應將疑點利益歸於被告，此外，復查無其他積極證據足認
    被告酉○○確有檢察官所指之犯行，是以本院自應為被告酉
    ○○無罪之諭知。
據上論斷，應依刑事訴訟法第二百九十九條第一項前段、第三百
零一條第一項，刑法第二十八條、第五十六條、三百二十條第一
項、第三百四十六條第一項、第五十五條、第三十八條第一項第
二款，罰金罰鍰提高標準條例第一條前段，判決如主文。
本案經檢察官申○○到庭執行職務。
中    華    民    國    94    年    10    月    18    日
                  刑事第八庭  審判長  法  官  蘇義洲
                                      法  官  洪士傑
                                      法  官  徐文瑞
以上正本證明與原本無異。
如不服本判決，應於判決送達後十日內，向本院提出上訴狀。
                                      書記官  李珍瑩
中    華    民    國    94    年    10    月    18    日
附表一：
┌───┬────┬────────┬──┬──────┐
│編號　│被害人　│勒贖時間 (民國) │竊鴿│贖款金額（新│
│　　　│　　　　│　              │數目│臺幣）　　　│
├───┼────┼────────┼──┼──────┤
│１　　│巳○○　│９４年１月１２日│１隻│２０００元　│
│　　　│　　　　│下午１時２０分許│　　│　　　　　　│
├───┼────┼────────┼──┼──────┤
│２　　│乙○○　│９４年１月１２日│２隻│４０００元　│
│　　　│　　　　│中午１２時許　　│　　│　　　　　　│
├───┼────┼────────┼──┼──────┤
│３　　│辰○○　│９４年１月１２日│１隻│２２００元　│
│　　　│　　　　│下午１時３０分許│　　│　　　　　　│
├───┼────┼────────┼──┼──────┤
│４　　│子○　　│９４年１月１２日│１隻│２２００元　│
│　　　│　　　　│下午１時２０分許│　　│　　　　　　│
├───┼────┼────────┼──┼──────┤
│５　　│庚○○　│９４年１月１２日│１隻│２２００元　│
│　　　│　　　　│中午１２時許　　│　　│　　　　　　│
├───┼────┼────────┼──┼──────┤
│６　　│卯○○　│９４年１月１２日│１隻│２２０１元　│
│　　　│　　　　│中午１２時３０分│　　│　　　　　　│
│　　　│　　　　│許　　　　　　　│　　│　　　　　　│
├───┼────┼────────┼──┼──────┤
│７　　│癸○○　│９４年１月１６日│１隻│２０００元　│
│　　　│　　　　│下午４時３０分許│　　│　　　　　　│
├───┼────┼────────┼──┼──────┤
│８　　│甲○○　│９４年１月１６日│１４│１００００元│
│　　　│　　　　│下午４時許　　　│隻　│　　　　　　│
├───┼────┼────────┼──┼──────┤
│９　　│午○○　│９４年１月１９日│１隻│３０１０元　│
│　　　│　　　　│下午２時２０分許│　　│　　　　　　│
├───┼────┼────────┼──┼──────┤
│１０　│丁○○　│９４年１月１９日│１隻│２５００元　│
│　　　│　　　　│晚間７時許　　　│　　│　　　　　　│
├───┼────┼────────┼──┼──────┤
│１１　│丙○○　│９４年１月２０日│１隻│２５０５元　│
│　　　│　　　　│下午３時２０分許│　　│　　　　　　│
├───┼────┼────────┼──┼──────┤
│１２　│辛○○　│９４年１月２７日│１隻│２００５元　│
│　　　│　　　　│下午２時許　　　│　　│　　　　　　│
├───┼────┼────────┼──┼──────┤
│１３　│戊○○　│９４年１月２７日│１隻│２０１０元　│
│　　　│　　　　│下午２時許　　　│　　│　　　　　　│
├───┼────┼────────┼──┼──────┤
│１４　│壬○○　│９４年１月２７日│１隻│２２００元　│
│　　　│　　　　│下午２時５分許　│　　│　　　　　　│
├───┼────┼────────┼──┼──────┤
│１５　│亥○○　│９４年１月２７日│２隻│３０００元　│
│　　　│　　　　│下午２時１０分許│　　│　　　　　　│
├───┼────┼────────┼──┼──────┤
│１６　│己○○　│９４年１月２７日│１隻│２２１０元　│
│　　　│　　　　│下午２時許　　　│　　│　　　　　　│
├───┼────┼────────┼──┼──────┤
│１７　│丑○○　│９４年１月３１日│２隻│３６００元　│
│　　　│　　　　│上午９時許　　　│　　│　　　　　　│
└───┴────┴────────┴──┴──────┘
附表二：
┌──┬───────────────┬────────┐
│編號│物品                          │所有人          │
├──┼───────────────┼────────┤
│一  │臺南縣下營郵局00000000│寅○○          │
│    │１９２９５５號帳戶存摺(戶名： │                │
│    │ 寅○○)一本                  │                │
├──┼───────────────┼────────┤
│二  │上開郵局帳戶郵政儲金金融卡 (晶│寅○○          │
│    │片提款卡)一張                 │                │
├──┼───────────────┼────────┤
│三  │ＭＯＴＯＲＯＬＡ廠牌行動電話手│寅○○          │
│    │機一具（序號：00000000000000) │                │
├──┼───────────────┼────────┤
│四  │ＳＩＭ晶片卡一張(門號：0000000│寅○○          │
│    │758號)                        │                │
├──┼───────────────┼────────┤
│五  │ＳＩＭ晶片卡一張 (門號：091690│未○○          │
│    │1975號)                       │                │
└──┴───────────────┴────────┘
附錄法條：
刑法第３２０條第１項
意圖為自己或第三人不法之所有，而竊取他人之動產者，為竊盜
罪，處５年以下有期徒刑、拘役或５百元以下罰金。
刑法第３４６條第１項
意圖為自己或第三人不法之所有，以恐嚇使人將本人或第三人之
物交付者，處６月以上５年以下有期徒刑，得併科１千元以下罰
金。
